【裁判字號】    97,交訴,22
【裁判日期】    980828
【裁判案由】    公共危險等
【裁判全文】
臺灣臺南地方法院刑事判決              97年度交訴字第22號
公  訴  人  臺灣臺南地方法院檢察署檢察官
被      告  戊○○○
選任辯護人  徐建光律師
上列被告因公共危險等案件，經檢察官提起公訴（96年度偵字第
17513號、97年度偵字第2009號）暨移送併辦（97年度偵字第455
7號），被告就全部被訴事實為有罪之陳述，本院裁定進行簡式
審判程序，判決如下：
    主  文
涂斌服用酒類，不能安全駕駛動力交通工具而駕駛，處有期徒
刑參月；又駕駛動力交通工具肇事，致人死傷而逃逸，處有期徒
刑壹年肆月；又過失致人於死，處有期徒刑壹年。應執行有期徒
刑貳年陸月。
    事  實
一、涂斌於民國96年11月25日19時45分至21時許，在臺南縣仁
    德鄉○○路友人住處飲用紅酒後，明知其控制力及注意力均
    已達無法安全駕駛動力交通工具之程度，詎仍不顧大眾行車
    之公共安全，竟仍於同日21時20分許，先由友人黃珠涼駕駛
    機車搭載至臺南市○區○○街處，其再駕駛車號4513-KB號
    自用小客車欲返回臺南市○區○○路居所。其原應注意汽車
    駕駛人飲用酒類後其吐氣所含酒精濃度超過每公升0.25毫克
    以上者，不得駕車，及應注意車前狀況，並隨時採取必要之
    安全措施，而依當時天候晴、夜間有照明設施、柏油路面乾
    燥無缺陷、無障礙物、視距良好，客觀上並無不能注意之情
    形，竟疏於注意及此，於同日21時55分許，駕駛車號4513-K
    B號自用小客車沿臺南市○區○○街由北往南方向行駛，途
    至裕豐街133巷口時，擦撞停放在路旁褚文賢所有之車號N9-
    5618號自用小客車及洪昆發所有之8J-5435號自用小貨車後
    繼續往前行駛，至裕豐街與裕農路之交岔路口時，由後追撞
    同向前方由史芳美所駕駛之車號LCL-171號重機車及丙○○
    所駕駛搭載謝林秀梅之車號S3-3317號自用小客車，致車號
    S3-3317號自用小客車翻覆後碰撞對向駛來葉倉宏所駕駛之
    車號TI-8447號自用小客車及呂俊德所駕駛之車號NKK-801號
    重機車，史芳美因而腹內出血送醫治療，仍於96年11月26日
    上午3時55分不治死亡，丙○○因而受有如附表所示之傷害
    （於本院審理中撤回告訴，已為公訴不受理判決之諭知），
    謝林秀美受有頭部外傷、雙手鈍挫傷併擦傷等傷害（未據告
    訴），呂俊德受有左足挫傷、雙足、左上臂及左腰擦傷等傷
    害（業已撤回告訴，不另為不起訴處分）。
二、詎涂斌明知駕駛動力交通工具肇事致人受傷，應停車對傷
    者採取必要救護措施，及留置現場等待警方前往處理，以釐
    清責任，竟基於肇事逃逸之犯意，旋即駕車駛離現場而逃逸
    ，復在裕豐街39號前，由後追撞同方前方鍾鼐駒所駕駛之車
    號AT6-703號重機車，致鍾鼐駒因而受有胸腹部鈍力損傷之
    傷害，經送醫治療仍於96年11月26日上午11時不治死亡。涂
    斌仍未下車救護傷者，即逕自駕車往前逃逸，嗣因所駕車
    輛撞及裕豐街32號鐵門後，再撞進裕豐街2號前騎樓地，並
    撞及停放在路旁之6輛機車後無法動彈始停駛。嗣為警據報
    前往處理，測得涂斌呼氣之酒精濃度為每公升0.67毫克而
    查獲上情。
三、案經史芳美之配偶乙○○、鍾鼐駒之父丁○○、丙○○告訴
    （丙○○部分於本院審理中撤回告訴，已為公訴不受理判決
    之諭知），及台南市警察局第一分局報告臺灣臺南地方法院
    檢察署檢察官偵查起訴。
    理  由
一、本件係經被告涂斌於本院準備程序時為有罪之表示（見本
    院卷第53頁），而經本院裁定以簡式審判程序加以審理，依
    刑事訴訟法第273條之2、第159條第2項之規定，不適用傳聞
    法則有關限制證據能力之相關規定，合先敘明。
二、訊據被告對於上揭事實均坦承不諱，核與證人丁○○、丙○
    ○、謝林秀梅、呂俊德於警詢中之陳述，及證人乙○○於警
    詢、偵訊之陳述相符，並有道路交通事故現場圖、道路交通
    事故調查報告表(一)、(二)、台南市警察局交通事故現場勘驗圖
    、臺灣新竹法院檢察署檢察官勘驗筆錄、相驗屍體證明書、
    法醫檢驗報告、臺灣高雄地院檢察署勘驗筆錄、相驗屍體證
    明書、法醫驗斷書、酒測濃度檢測單、刑法第185條之3案件
    測試觀察紀錄表各1份，及國立成功大學醫學院附設醫院診
    斷證明書4份，與現場照片53幀、相驗照片8幀等資料附卷可
    稽，且查：
  (1)刑法第185條之3規定所稱之「不能安全駕駛」，係屬抽象危
    險犯，並不以發生具體危險為必要，對於飲酒後呼氣酒精濃
    度已達每公升0.55毫克（0.55MG\L）以上，肇事率為一般正
    常人之10倍，認為已達不能安全駕車之標準，此業經法務部
    88年5月18日以法88檢字第001669號函公告週知。是依96年
    11月25日晚上22時32分許對被告實施酒精濃度檢驗之結果為
    呼氣酒精濃度每公升0.67毫克，且參以被告竟無法操控所駕
    駛之上開小客車，致該車失控自後追撞多車乙節，足認被告
    於騎車行駛之時，已達酒後無法安全駕駛交通工具之狀態。
  (2)按車輛駕駛人飲用酒類後其吐氣所含酒精濃度超過每公升零
    點二五毫克以上者，不得駕車；且汽車行駛時，駕駛人應注
    意車前狀況，並隨時採取必要之安全措施；道路交通安全規
    則第114條第2款、第94條第3項分別定有明文。被告曾考領
    有職業聯結車駕駛執照，有汽車駕駛執照1份附卷可憑（見
    警卷第43頁），對於上開規定，自不得諉稱不知，其駕車行
    駛時，即應確實注意遵守上開規定謹慎駕駛。而依當時天候
    晴、夜間有照明設施、柏油路面乾燥無缺陷、無障礙物、視
    距良好，客觀上並無不能注意之情事，然被告竟仍疏不注意
    ，於飲酒後已達無法安全駕駛交通工具之狀態，猶仍駕駛自
    小客車行駛於道路，並疏未注意車前狀況而發生本件交通事
    故，並致被害人史芳美、鍾鼐駒因而死亡，被告之駕駛行為
    顯有過失，且該過失與被害人史芳美、鍾鼐駒死亡之間有相
    當因果關係，從而，本件事證明確，被告犯行洵堪認定。
三、核被告所為，係犯刑法第185之3之服用酒類，不能安全駕駛
    動力交通工具而駕駛罪，以及同法第185條之4肇事逃逸罪，
    與同法第276條第1項之過失致人於死罪。又被告係於不同時
    、地分別駕車肇事致被害人史芳美、鍾鼐駒因而死亡，係觸
    犯2個刑法第276條第1項之過失致人於死罪。另被告係酒醉
    駕車，因而致人死亡，應依道路交通管理處罰條例第86條第
    1項之規定，就其涉犯過失致人於死罪部分，加重其刑。被
    告所犯上開四罪，行為互殊，應分論併罰。
四、爰審酌被告於飲酒後，已處於無法安全駕駛之狀況下，仍駕
    駛自小客車行駛於道路，漠視輕忽公眾交通之安全，對行車
    大眾及路人之生命、身體安全造成危害，復本應注意遵守道
    路交通安全規則之相關規定，以維護行車之安全，然竟疏於
    注意而肇生本件交通事故並致人命喪失，造成生命喪失而無
    從彌補之情事，使被害人史芳美、鍾鼐駒之親人承受無法挽
    救之遺憾，所生損害巨大，且於肇事後，竟未下車救護被害
    人，企圖逃逸，惡性非輕，然念其尚知坦承犯行，且已與全
    部被害人達成和解，犯後態度堪認良好等一切情狀，分別量
    處如主文所示之刑，並定其應執行刑。
據上論斷，應依刑事訴訟法第273條之1第1項、第299條第1項前
段，道路交通管理處罰條例第86條第1項，刑法第185條之3、第
185條之4、第276條第1項、第51條第5款，刑法施行法第1條之1
，判決如主文。
本案經檢察官甲○○到庭執行職務。
中    華    民    國    98    年    8     月    28    日
                      交通法庭  法  官  陳淑勤
以上正本證明與原本無異。
如不服本判決應於收受本判決後10日內向本院提出上訴書狀，並
應敘述具體理由。如未敘述上訴理由者，應於上訴期間屆滿後20
日內向本院補提理由書狀（均須按他造當事人之人數附繕本）「
切勿逕送上級法院」。
                                書記官  謝國欽
中    華    民    國    98    年    8     月    31    日
附錄論罪科刑法條：
刑法第185條之3：
服用毒品、麻醉藥品、酒類或其他相類之物，不能安全駕駛動力
交通工具而駕駛者，處一年以下有期徒刑、拘役或十五萬元以下
罰金。
刑法第185條之4：
駕駛動力交通工具肇事，致人死傷而逃逸者，處6月以上5年以下
有期徒刑。
刑法第276條第1項：
因過失致人於死者，處二年以下有期徒刑、拘役或二千元以下罰
金。
附記事項：告訴人或被害人對於判決如有不服，請具備理由逕向
檢察官聲請檢察官提起上訴，其上訴期間之計算，係以檢察官收
受判決正本日期為準。
  附表：丙○○所受之傷害
  ┌──┬──────────────────┐
  │編號│       傷               害          │
  ├──┼──────────────────┤
  │  1 │左胸第二至第七肋骨骨折合併氣胸及血胸│
  ├──┼──────────────────┤
  │  2 │右胸第二及第三肋骨骨折合併氣胸及血胸│
  ├──┼──────────────────┤
  │  3 │右耳撕裂傷合併軟骨炎感染            │
  ├──┼──────────────────┤
  │  4 │右上臂疑似臂神經叢受損              │
  ├──┼──────────────────┤
  │  5 │疑似頸部第一節脊髓鈍挫傷            │
  ├──┼──────────────────┤
  │  6 │全身多處挫傷                        │
  ├──┼──────────────────┤
  │  7 │左手第三、四指撕裂傷                │
  └──┴──────────────────┘


司法院資訊處製作；財團法人民間司法改革基金會備份。
